【裁判字號】    97,訴,17
【裁判日期】    970715
【裁判案由】    損害賠償
【裁判全文】
臺灣花蓮地方法院民事判決                97年度訴字第17號
原      告  戊○○
訴訟代理人  楊志航律師
複代理人    籃健銘律師
            林政雄律師
被      告  乙○○
訴訟代理人  李文平律師
            張照堂律師
複代理人    雅蔀恩‧伊勇
上列當事人間損害賠償事件，本院於97年6月24日言詞辯論終結
，判決如下：
    主  文
原告之訴駁回。
訴訟費用由原告負擔。
    事實及理由
一、原告起訴主張被告將其所有位於花蓮縣萬榮鄉○○段1354地
    號之土地（以下簡稱系爭土地）上栽種約1年餘之檳榔樹（
    園）於87年間出租予原告代為管理，迄95年9月止，將近9年
    。詎被告竟於95年6月30日將系爭土地上之檳榔採收權出租
    予訴外人丁○○，致原告曾為系爭檳榔園支出相當之勞力、
    時間及金錢，預期10年後開始採收回本之預期利益無法取回
    ，且此無法取回之事由係可歸責於被告，爰以行院主計處93
    年統計分析88年至92年每公頃檳榔生產成本為計算基礎，依
    民法第226條第1項給付不能之規定，請求被告給付原告新台
    幣（下同）576,992元及利息。被告則以與原告間並未簽訂
    出租管理契約，僅係被告默許原告在系爭土地上採收檳榔等
    語置辯。
二、按當事人主張有利於己之事實者，就其事實有舉證之責任，
    民事訴法第277條前段定有明文。從而，原告主張與被告間
    就系爭土地上之檳榔園有出租管理協議契約存在，自應負舉
    證責任。經查，原告所舉之證人丙○○、己○○、甲○○、
    庚○○證述如下：
  (一)證人丙○○證稱：「…我90年間就和原告生活在一起，原告
    有帶我去山上工作。」、「94年我有拿2萬元給原告，但我
    不知道原告有無拿給被告。…我沒有向被告拿收據。」（本
    院卷第52頁）。
  (二)證人己○○證稱：「（87年你去砍草時，檳榔多大？）約1
    公尺，草比檳榔高。」、「（為何記得87年間檳榔及草的高
    度？）砍到第5年之後，檳榔就比我高了，將近1米7。」
    （本院卷第53-54頁）。
  (三)證人甲○○證稱；「我從事道路維修工作，有去幫原告砍過
    幾次草，板車來回8,000元，施工2天12,000元，除草1天1,6
    00元，除草除了3次。」（本院卷第55頁）。
  (四)證人庚○○證稱：「從87年開始砍草，砍了4年，第1次去砍
    草的時候檳榔樹約1米 ，最後1次去砍的時候檳榔的高度約
    2米。」（本院卷第74頁）。
   綜上證人丙○○之證詞，僅能證明證人曾交付2萬元予原告，
   並無法證明原告確曾將該2萬元交付予被告，退一步言，若認
   原告確曾交付被告2萬元，但原告係基於何種原因交付被告2
   萬元，亦無法證明。至於證人己○○、庚○○、甲○○之證
   詞，亦僅能證明彼等受僱於原告在系爭種植檳榔之土地上砍
   草，亦不能證明被告曾與原告間，就系爭土地上之檳榔簽訂
   有出租管理契約。從而，原告既不能證明與被告間，就系爭
   土地上之檳榔簽訂有出租管理契約，則其請求預期以採收之
   利益，來取回付出之成本，即屬無理由，應予駁回。
三、結論：原告之訴為無理由，依民事訴訟法第78條，判決如主
    文。
中    華    民    國    97    年   7     月    15     日
                  臺灣花蓮地方法院民事庭
                      法      官  湯文章
上列為正本係照原本作成。
如不服本判決，應於送達後20日內，向本院提出上訴狀並表明上
訴理由，如於本判決宣示後送達前提起上訴者，應於判決送達後
20日內補提上訴理由書(須附繕本)。
中    華    民    國    97    年    7    月    15    日
                      法院書記官  黃倪濱


司法院資訊處製作；財團法人民間司法改革基金會備份。
